【裁判字號】    89,訴,328
【裁判日期】    890922
【裁判案由】    槍砲彈藥刀械管制等
【裁判全文】
臺灣板橋地方法院刑事判決                          八十九年度訴字第三二八號
    公  訴  人  臺灣板橋地方法院檢察署檢察官
    被      告  丙○○
    指定辯護人  甲○
右列被告因違反槍砲彈藥刀械管制條例等案件，經檢察官提起公訴（八十八年度偵字
第二四八三二號），甲○判決如左：
    主  文
丙○○連續攜帶兇器毀壞門扇竊盜，處有期徒刑壹年貳月；扣案六角扳手拾陸支沒收
。又未經許可，製造可發射子彈具有殺傷力之改造玩具槍枝（槍枝管制編號：000
0000000號、0000000000號），處有期徒刑伍年貳月，併科罰金新
臺幣拾萬元，罰金部分如易服勞役，以新臺幣玖佰元即銀元參佰元折算壹日；扣案具
有殺傷力之改造玩具槍枝貳支（槍枝管制編號：0000000000號、0000
000000號）、具殺傷力之子彈貳拾伍顆、未具殺傷力之玩具槍枝參支、玩具子
彈貳拾壹顆、槍管肆枝、Ｔ型板手壹支、電動起子肆支、彈簧拾肆條、Ｔ型六角板手
壹支、鑽床機壹台、砂輪機壹台、老虎鉗壹台、工作台壹台、噴燈壹支、水平器壹個
、撞針座參個、梅花板手貳支、螺絲起子肆支、鐵槌貳支、鉗子肆支、六角板手拾陸
支、小噴槍壹支、銼刀肆支、銅條壹支、鉛條壹支、子彈製作器壹個、手槍改造手冊
貳本等物均沒收之。應執行有期徒刑陸年，併科罰金新臺幣拾萬元，罰金部分如易服
勞役，以新臺幣玖佰元即銀元參佰元折算壹日；扣案具有殺傷力之改造玩具槍枝貳支
（槍枝管制編號：0000000000號、0000000000號）、具殺傷力
之子彈貳拾伍顆、未具殺傷力之玩具槍枝參支、玩具子彈貳拾壹顆、槍管肆枝、Ｔ型
板手壹支、電動起子肆支、彈簧拾肆條、Ｔ型六角板手壹支、鑽床機壹台、砂輪機壹
台、老虎鉗壹台、工作台壹台、噴燈壹支、水平器壹個、撞針座參個、梅花板手貳支
、螺絲起子肆支、鐵槌貳支、鉗子肆支、六角板手拾陸支、小噴槍壹支、銼刀肆支、
銅條壹支、鉛條壹支、子彈製作器壹個、手槍改造手冊貳本等物均沒收之。
其餘被訴寄藏贓物部分無罪。
    事  實
一、丙○○基於意圖為自己不法所有之概括犯意，自民國八十八年四月間起至同年九
    月間止，連續在臺北縣板橋市、三重市、新莊市不詳處所之住處，攜帶客觀上可
    為兇器使用之六角扳手數支以破壞屬於門之一部分之門鎖並侵入住宅之方式竊取
    （侵入住宅罪部份未經告訴）如附表所示之物品一批，以此方式竊盜約三、四次
    。其間九月間某日，攜帶六角扳手數支在臺北縣板橋市○○路○段三之五號二樓
    竊得丁○○之皮包（內有丁○○身分證、技術士證、健保卡各一枚、新臺幣『下
    同』一千元、行動電話一支等物）。另於八十八年九月三十日，攜帶六角扳手數
    支進入臺北縣板橋市○○路一００號一樓的超商，竊得乙○○所有之皮包一個，
    內有身分證、駕照、學生證、健保卡、貴賓卡各一張、鑰匙六支及現金三千元等
    物。又於八十八年九月初在臺北縣三重市○○路不詳門號處向不詳名稱之玩具店
    購得玩具槍枝、子彈後，竟未經許可，接續在臺北縣板橋市○○路二一五之一號
    九樓，以其所有之槍管、玩具子彈與Ｔ型板手一支、電動起子四支、彈簧十四條
    、Ｔ型六角板手一支、鑽床機一台、砂輪機一台、老虎鉗一台、工作台一台、噴
    燈一支、水平器一個、撞針座三個、梅花板手二支、螺絲起子四支、鐵槌二支、
    鉗子四支、六角板手十六支、小噴槍一支、銼刀四支、銅條一支、鉛條一支、子
    彈製作器、手槍改造手冊二本等物，將購得之玩具槍換裝槍管與在玩具子彈處加
    裝鋼珠之方式，以上開方法製造成可發射子彈具有殺傷力之改造玩具槍枝二支（
    槍枝管制編號：0000000000號、0000000000號）；具有殺
    傷力之子彈三十八顆（十九顆直徑約六ｍｍ、十九顆直徑約五ｍｍ之鋼珠）並無
    故持有上開具有殺傷力之槍彈。嗣於八十八年十一月九日下午三時許，在臺北縣
    三重市○○街六十七號一樓、臺北縣三重市○○路○段三六之三號四樓及臺北縣
    板橋市○○路二一五之一號九樓，為警查獲，並扣得丙○○所有之上開具殺傷力
    之改造槍枝二枝、子彈三十八顆、及改造槍彈所用之工具：未具殺傷力之玩具槍
    枝三支、玩具子彈二十一顆、槍管四枝，Ｔ型板手一支、電動起子四支、彈簧十
    四條、Ｔ型六角板手一支、鑽床機一台、砂輪機一台、老虎鉗一台、工作台一台
    、噴燈一支、水平器一個、撞針座三個、梅花板手二支、螺絲起子四支、鐵槌二
    支、鉗子四支、六角板手十六支（按六角板手十六支亦係供丙○○為竊盜犯行所
    用之物）、小噴槍一支、銼刀四支、銅條一支、鉛條一支、子彈製作器一個、手
    槍改造手冊二本等物，及如附表所示之竊盜所得物品一批。
二、案經臺北縣警察局三重分局報告臺灣板橋地方法院檢察署檢察官偵查起訴。
    理  由
一、
（一）被告竊盜部分：
      訊據被告丙○○對於右揭竊盜犯行均坦承不諱。抑且，被害人丁○○所有之皮
      包（內有丁○○身分證、技術士證、健保卡各一枚、現金一千元、行動電話一
      支等物）；乙○○所有之皮包一個，內有身分證、駕照、學生證、健保卡、貴
      賓卡各一張、鑰匙六支及現金三千元等物，係於右開時地失竊等情，亦據彼等
      證述在卷。另證人乙○○雖於偵查中證稱彼曾於八十八年九月三十日晚上八、
      九時許看到一名女子進入臺北縣板橋市○○路一００號一樓的超商內，後彼所
      有之前開皮包即不見等語（見偵查卷第五十八頁），然卷內並無該不詳姓名女
      子之任何資料供甲○傳證，且質之被告有關是否有不詳姓名女子竊得乙○○之
      上開物品後再寄藏在彼處一節，被告堅稱乙○○之該等物品確係彼所竊得，並
      無何女子竊得乙○○之該等物品後再將之寄藏在彼處等語（見甲○八十九年十
      月二十日審判筆錄）。足徵縱如證人乙○○所言曾有一名女子進入上址超商倉
      庫，然亦無法以此遽謂必是該名女子進入該超商行竊乙○○之物品後再由被告
      寄藏該等物品。抑且，苟被告並無竊取乙○○之前開物品，彼何須為上開有關
      竊取乙○○該等物品之自白如前？此外，復有卷附臺北縣警察局三重分局贓物
      認領保管單二紙（見偵查卷第十三、四頁）及在被告上址臺北縣板橋市○○路
      二一五之一號九樓所查獲如附表所示之物，亦有被告所有供犯本件竊盜罪所用
      之六角扳手十六支等物，扣案足資佐證。事證明確，被告確有於右開時地為竊
      盜之犯行，堪以認定。
（二）被告製造槍枝、子彈部分：
      訊據被告對於右開時地製造槍枝、子彈之犯行，均坦承不諱。又將警方查獲之
      槍枝、子彈送鑑結果，認其中之改造手槍一枝（槍枝管制編號：000000
      0000號），係由仿ＢＥＲＥＴＴＡ廠半自動手槍製造之金屬玩具手槍更換
      土造金屬槍管（內徑約四．八ＭＭ）改造而成，機械性能良好，可擊發適用子
      彈；另外改造手槍一枝（槍枝管制編號：0000000000號），係由仿
      ＣＯＬＴ廠半自動手槍製造之金屬玩具手槍更換土造金屬槍管改造而成，機械
      性能良好，可擊發適用子彈，均具殺傷力；而子彈三十八顆認均係由玩具子彈
      改造而成（十九顆具直徑約六ｍｍ之鋼珠、十九顆具直徑約五ｍｍ之鋼珠），
      上開子彈均具有殺傷力一節，此有卷附內政部警政署刑事警察局八十八年十一
      月二十二日刑鑑字第一一八七九七號鑑驗通知書可稽（見偵查卷第四十九頁）
      。此外，復有被告所製造可發射子彈具有殺傷力之改造玩具槍枝二支（槍枝管
      制編號：0000000000號、0000000000號）；具有殺傷力
      之子彈三十八顆（十九顆直徑約六ｍｍ、十九顆直徑約五ｍｍ之鋼珠）；與被
      告所有供犯本件製造槍枝、子彈罪所用之物－未具殺傷力之玩具槍枝三支、玩
      具子彈二十一顆、槍管四枝、Ｔ型板手一支、電動起子四支、彈簧十四條、Ｔ
      型六角板手一支、鑽床機一台、砂輪機一台、老虎鉗一台、工作台一台、噴燈
      一支、水平器一個、撞針座三個、梅花板手二支、螺絲起子四支、鐵槌二支、
      鉗子四支、六角板手十六支、小噴槍一支、銼刀四支、銅條一支、鉛條一支、
      子彈製作器一個、手槍改造手冊二本等物，扣案足資佐證。事證明確，被告此
      部分之製造槍枝、子彈部分之犯行，亦堪認定。
二、按六角扳手客觀上對於人之生命、身體足以造成危害，為兇器，被告多次攜帶六
    角扳手、破壞門扇竊盜之行為，係犯刑法第三百二十一條第一項第三款、第二款
    之攜帶兇器毀壞門扇竊盜罪；又被告攜帶六角扳手行竊丁○○、乙○○上開物品
    之行為，係犯刑法第三百二十一條第一項第三款之攜帶兇器竊盜罪；被告多次竊
    盜犯行，時間緊接，犯罪構成要件相同，顯係基於概括犯意反覆為之，應依連續
    犯之規定，論以情節最重之犯刑法第三百二十一條第一項第三款、第二款之之攜
    帶兇器、毀壞門扇竊盜罪之連續犯，並加重其刑。公訴人誤以為被告之上開竊盜
    犯行僅係犯刑法第三百二十條第一項之普通竊盜罪，漏未論及被告係以攜帶兇器
    、毀壞門扇之方法竊盜，亦有未洽，然被告竊盜之基本犯行同一，甲○自應予以
    審理，並變更起訴法條。又公訴人雖未就被告竊盜乙○○上開物品之犯行起訴，
    然此未起訴部分與已起訴之被告前開竊盜犯行，有連續犯裁判上之一罪關係，為
    起訴效力所及，甲○自應就被告竊盜乙○○上開物品之犯行部分一併審理，附此
    敘明。又被告前揭製造槍枝、子彈部分之犯行係犯槍砲彈藥刀械管制條例第十一
    條第一項之未經許可製造其他可發射子彈具有殺傷力之槍枝罪；同條例第十二條
    第一項之未經許可，製造子彈罪。被告以一行為觸犯上開二罪名，為想像競合犯
    ，應從一重之槍砲彈藥刀械管制條例第十一條第一項之未經許可製造其他可發射
    子彈具有殺傷力之槍枝罪處斷。被告製造完槍枝、子彈後持有之低度行為，為製
    造槍枝、子彈之高度行為所吸收，不另論罪。被告所犯前開刑法第三百二十一條
    第一項第三款、第二款之攜帶兇器毀壞門扇竊盜罪，與槍砲彈藥刀械管制條例第
    十一條第一項之未經許可製造其他可發射子彈具有殺傷力之槍枝罪二罪間，犯意
    個別，罪名亦異，應予分論併罰。爰審酌被告犯罪之動機、目的、手段、品行、
    生活狀況、智識程度、攜帶兇器毀壞門扇竊盜及製造具有殺傷力之槍械，犯罪所
    生之危害非輕，惟無證據足證被告曾以之犯罪或圖利之用，及犯後坦承犯行，甚
    有悔意等一切情狀，量處如主文所示之刑，並諭知罰金刑部分之易服勞役之折算
    標準，及就有期徒刑部分定其應執行刑，以資懲儆。又被告所為既成立修正後之
    槍砲彈藥刀械管制條例第十一條第一項之未經許可製造其他可發射子彈具有殺傷
    力之各式槍枝罪，依同條例第十九條第一項之規定，原應併諭知於刑之執行完畢
    或赦免後，令入勞動場所，強制工作三年之保安處分，惟按人民身體之自由應予
    保障，憲法第八條設有明文，限制人身自由之法律，其內容須符合憲法第二十三
    條所定要件，保安處分係對受處分人將來之危險性所為拘束其身體、自由等之處
    置，以達教化與治療之目的，為刑罰之補充制度，本諸法治國家保障人權之原理
    及刑罰之保護作用，其法律規定之內容，應受比例原則之規範，使保安處分之宣
    告，與行為人所為行為之嚴重性，行為人所表現之危險性及對於行為人未來行為
    之期待性相當。槍砲彈藥刀械管制條例第十九條第一項規定：犯第七條、第八條
    、第十條、第十一條、第十二條第一項至第三項、第十三條第一項至第三項之罪
    ，經判處有期徒刑者，應於刑之執行完畢或赦免後，令入勞動場所，強制工作，
    其期間為三年，此項規定不問對行為人有無預防矯治其社會危險性之必要，一律
    宣付強制工作三年，限制其中不具社會危險性之受處分人之身體、自由部分，其
    所採措施與所欲達成預防矯治之目的及所需程度，不合憲法第二十三條所定之比
    例原則，犯上開條例第十九條所定之罪，不問對行為人有無預防矯治其社會危險
    性之必要，一律宣付強制工作三年之部分，與本解釋意旨不符，應自本解釋公布
    之日起不予適用。犯該條例第十九條第一項所列舉之罪，依個案情節符合比例原
    則，固應適用該條例宣告保安處分；至不符部分而應宣告保安處分者，則仍由法
    院斟酌刑法第九十條第一項所規定之要件，依職權為之，於此，自無刑法第二條
    第二項之適用，亦即仍有從新從輕原則之適用，為司法院大法官會議第四七一號
    解釋釋有明文。查被告雖製造上開槍械，惟無證據足證曾持之另犯他罪或以之圖
    利，衡諸上揭比例原則，尚無宣告保安處分即宣告強制工作之必要，併予敘明。
三、扣案六角扳手十六支係被告所有供犯竊盜罪所用之物，該等物品應於被告竊盜罪
    主文項下宣告沒收。另扣案可發射子彈具有殺傷力之改造玩具槍枝二支（槍枝管
    制編號：0000000000號、0000000000號）；具有殺傷力鑑
    驗後之子彈二十五顆，為違禁物，應依刑法第三十八條第一項第一款之規定於被
    告所犯製造槍枝、子彈罪之主文項下宣告沒收。另扣案之未具殺傷力之玩具槍枝
    三支、玩具子彈二十一顆、槍管四枝、Ｔ型板手一支、電動起子四支、彈簧十四
    條、Ｔ型六角板手一支、鑽床機一台、砂輪機一台、老虎鉗一台、工作台一台、
    噴燈一支、水平器一個、撞針座三個、梅花板手二支、螺絲起子四支、鐵槌二支
    、鉗子四支、六角板手十六支、小噴槍一支、銼刀四支、銅條一支、鉛條一支、
    子彈製作器一個、手槍改造手冊二本等物，均係被告所有供犯製造槍枝、子彈罪
    所用之物，上開物品應依刑法第三十八條第一項第二款之規定於被告所犯製造槍
    枝、子彈罪之主文項下宣告沒收。至扣案具有殺傷力之子彈三十八顆其中十三顆
    子彈已經試射，此有前開卷附內政部警政署刑事警察局函可稽，因經試射之子彈
    已不具有子彈之功能，非違禁物，爰就上開十三顆子彈部分均不宣告沒收，附此
    敘明。
四、
（一）公訴意旨另以：被告於八十八年九月三十日，在臺北縣板橋市○○路二一五號
      之一（九樓），明知不詳姓名成年女子所交付乙○○之身分證、駕照、學生證
      、健保卡、貴賓卡各一張及鑰匙六支等物，係竊取自他人之贓物，竟仍予收受
      寄藏在上址，因認被告尚涉犯刑法第三百四十九條第二項之寄藏贓物罪嫌。
（二）按犯罪事實應依證據認定之，無證據不得推定其犯罪事實；又不能證明被告犯
      罪者，應諭知無罪之判決；刑事訴訟法第一百五十四條、第三百零一條第一項
      分別定有明文。又犯罪事實之認定，應憑真實之證據，倘證據是否真實尚欠明
      確，自難以擬制推測之方法，為其判斷之基礎；而認定犯罪事實之證據係指足
      以認定被告確有犯罪行為之積極證據而言，該項證據自須適合於被告犯罪事實
      之認定，始得採為斷罪資料，最高法院五十三年著有臺上字第六五六號、二十
      九年上字第三一０五號判例。且刑事訴訟上證明之資料，無論其為直接或間接
      證據，均須達於通常一般之人均不致有所懷疑，而得確信其為真實之程度，始
      得據為有罪之認定，若其關於被告是否犯罪之證明未能達此程度，而有合理懷
      疑之存在，致使無從形成有罪之確信，根據「罪證有疑，利於被告」之證據法
      則，即不得遽為不利被告之認定，亦有最高法院七十六年度臺上字第四九八六
      號判例可稽。其以情況證據（即間接證據）斷罪時，尤須基於該證據在直接關
      係上所可證明之他項情況事實，本乎推理作用足以確證被告有罪，方為合法，
      不得徒憑主觀上之推想，將一般經驗上有利被告之其他合理情況逕予排除，此
      觀諸最高法院三十二年上字第六十七號判例意旨亦甚彰明。
（三）訊據被告堅詞否認有何前開寄藏贓物之犯行，辯稱：「乙○○之該等物品，係
      我竊盜而得之物，而非他人寄藏給我。」等語。經查：乙○○所有之皮包一個
      ，內有身分證、駕照、學生證、健保卡、貴賓卡各一張、鑰匙六支及現金三千
      元等物，係於右開時地失竊等情，業據乙○○證述在卷。另證人乙○○雖於偵
      查中證稱彼曾於八十八年九月三十日晚上八、九時許看到一名女子進入臺北縣
      板橋市○○路一００號一樓的超商內，後彼所有之前開皮包即不見等語（見偵
      查卷第五十八頁），然卷內並無該不詳姓名女子之任何資料供甲○傳證，且質
      之被告有關是否有女子竊得乙○○之上開物品後再寄藏在彼處，被告堅稱乙○○之該等物品確係彼所竊得，並無何女子竊得乙○○之該等物品後再將之寄藏
      在彼處等語（見甲○八十九年十月二十日審判筆錄）。足徵縱如證人乙○○所
      言曾有一名女子進入上址超商倉庫，然亦無法以此遽謂必是該名女子進入該超
      商行竊乙○○之物品後再由被告寄藏該等物品。抑且，苟被告並無竊取乙○○
      之前開物品，彼何須為上開有關竊取乙○○該等物品之自白如前？是乙○○之
      前開物品實係被告竊盜而得之物，並非他人竊取後再交由被告寄藏。此外，復
      查無其他積極證據足認被告有何此部分之寄藏贓物犯行，揆諸前開規定及判例
      意旨，自應就此部分為無罪之諭知，以昭審適。
據上論斷，應依刑事訴訟法第二百九十九條第一項前段、第三百條、第三百零一條第
一項，槍砲彈藥刀械管制條例第十一條第一項、第十二條第一項，刑法第十一條前段
、第五十六條、第三百二十一條第一項第三款、第二款、第五十五條、第五十一條第
五款、第四十二條第二項、第三十八條第一項第一款、第二款，罰金罰鍰提高標準條
例第二條，現行法規所定貨幣單位折算新臺幣條例第二條，判決如主文。
本案經檢察官陳銘祥到庭執行職務。
中      華      民      國    八十九    年      十      月     二十     日
                                        臺灣板橋地方法院刑事第四庭
                                            法  官  許必奇
 附 表：
╓──┬───────────────────────┬────┬───╖
║編號│      財      物                              │ 數量   │ 單位 ║
║    │                                              │        │      ║
╟──┬───────────────────────┬────┼───╢
║1   │中華開發紀念幣                                │   1    │  個  ║
║2   │領帶夾                                        │   1    │  個  ║
║3   │蔣經國逝世紀念幣                              │   1    │  個  ║
║4   │宣統元寶幣                                    │   1    │  個  ║
║5   │易利信手機                                    │   1    │  台  ║
║6   │美金十元紙幣                                  │   1    │  張  ║
║7   │人民幣一角                                    │   2    │  張  ║
║8   │人民幣二角                                    │   1    │  張  ║
║9   │人民幣五角                                    │   1    │  張  ║
║10  │人民幣一元                                    │   3    │  張  ║
║11  │人民幣十元                                    │   2    │  張  ║
║12  │人民幣五十元                                  │   1    │  張  ║
║13  │泰幣                                          │   1    │  張  ║
║14  │丁○○身分證、技術士證、健保卡                │   3    │  張  ║
║15  │鑽戒                                          │   4    │  只  ║
║16  │戒指                                          │   3    │  只  ║
║17  │耳環                                          │   4    │  個  ║
║18  │黃白Ｋ金(重約一兩九錢)                        │   1    │  個  ║
║19  │手環                                          │   1    │  只  ║
║20  │手錶                                          │  20    │  支  ║
╚══╧═══════════════════════╧════╧═══╝
右正本證明與原本無異。
如不服本判決，應於判決送達後十日內向甲○提出上訴狀 (應附繕本) ，上訴於臺灣
高等法院。
                                          書記官  高玉彬
中      華      民      國    八十九年      十      月      三十    日
附錄：槍砲彈藥刀械管制條例第十一條第一項、第十二條第一項；刑法第三百二十一
      條第一項第三款、第二款。
修正後槍砲彈藥刀械管制條例第十一條：
未經許可，製造、販賣或運輸第四條第一款所稱其他可發射金屬或子彈具有殺傷力之
各式槍砲者，處五年以上有期徒刑，併科新臺幣一千萬元以下罰金。
未經許可，轉讓、出租或出借前項所列槍砲者，處三年以上十年以下有期徒刑，併科
新臺幣七百萬元以下罰金。
意圖供自己或他人犯罪之用，而犯前二項之罪者，處無期徒刑或七年以上有期徒刑，
併科新臺幣一千萬元以下罰金。
未經許可，持有、寄藏或意圖販賣而陳而列第一項所列槍砲者，處一年以上七年以下
有期徒刑，併科新臺幣七百萬元以下罰金。
第一項至第三項之未遂犯罪之。
修正後槍砲彈藥刀械管制條例第十二條
未經許可，製造、販賣或運輸子彈者，處一年以上七年以下有期徒刑，併科新臺幣五
百萬元以下罰金。
未經許可，轉讓、出租或出借子彈者，處六月以上五年以下有期徒刑，併科新臺幣三
百萬元以下罰金。
意圖供自己或他人犯罪之用，而犯前二項之罪者，處三年以上十年以下有期徒刑，併
科新臺幣七百萬元以下罰金。
未經許可，持有、寄藏或意圖販賣而陳列子彈者，處五年以下有期徒刑，併科新臺幣
三百萬元以下罰金。
第一項至第三項之未遂犯罰之。
刑法第三百二十一條
犯竊盜罪而有左列情形之一者，處六月以上五年以下有期徒刑：
一、於夜間侵入住宅或有人居住之建築物、船艦或隱匿其內而犯之者。
二、毀越門扇、牆垣或其他安全設備而犯之者。
三、攜帶兇器而犯之者。
四、結夥三人以上而犯之者。
五、乘火災、水災或其他災害之際而犯之者。
六、在車站或埠頭而犯之者。
前項之未遂犯罰之。


司法院資訊處製作；財團法人民間司法改革基金會備份。
